臺灣新北地方法院刑事判決　　　　　　110年度簡上字第460號
上　訴　人
即　被　告　李美蘭


上列上訴人因傷害案件，不服本院簡易庭中華民國110 年9月13
日110 年度簡字第3409號第一審刑事判決（聲請簡易判決處刑案
號：110 年度偵字第1613號），提起上訴，本院管轄之第二審合
議庭判決如下：
    主  文
上訴駁回。
李美蘭緩刑貳年。
    事實及理由
一、本案經本院審理結果，認原審以上訴人即被告（下稱被告）
    李美蘭犯刑法第277 條第1 項之傷害罪，適用刑事訴訟法第
    449 條第1 項前段、第3 項、第454 條第2 項，刑法第277
    條第1 項、第41條第1 項前段，刑法施行法第1 條之1 第1
    項，逕以簡易判決處刑，量處拘役50日，如易科罰金，以新
    臺幣1,000 元折算1 日，其認事用法及量刑均無不當，應予
    維持。另除補充「被告於本院第二審審理時之自白」、「11
    0 年9 月28日和解契約書1 份及照片2 張」為證據，以及補
    充「被告李美蘭所持之用以傷害告訴人廖輕鬆之鐵棍1 支，
    為被告所有供犯本案傷害犯行所用之物，業據其於本院審理
    中供認在卷，惟依其復供稱該鐵棍現已不見了等語，難認該
    鐵棍現仍存在而未滅失，又該鐵棍並不具違禁物之性質，為
    免執行上之困難，爰不予宣告沒收。」作為沒收與否之理由
    外，其餘均引用第一審刑事簡易判決書所記載之事實及理由
    （詳如附件）。
二、被告上訴理由略以：被告係因有虔誠宗教信仰，認燃燒金紙
    可以達到心靈慰藉效用，因告訴人要拿水澆熄被告燃燒之金
    紙，才會一時情緒失控對告訴人造成傷害，並不是沒事惹事
    ，不應該判如此重。且被告現已與告訴人達成和解，賠償告
    訴人所受損害，並徵得其原諒。被告已深刻反省，無再犯之
    虞，衡酌上情，原審量刑顯有過重，請從輕量刑，並給予緩
    刑宣告云云。
三、按量刑之輕重，係屬事實審法院得依職權自由裁量之事項，
    苟其量刑時，已依行為人之責任為基礎，並斟酌刑法第57條
    各款所列情狀，在未逾越法定刑度之下，酌量科刑，無偏執
    一端而有明顯失出或失入之情形，自不得指為不當或違法。
    本案原審依刑法第57條規定，以行為人之責任為基礎，審酌
    被告與告訴人為鄰居關係，雙方僅因燃燒金紙問題滋生糾葛
    ，被告竟以如聲請簡易判決處刑書所指之方式攻擊告訴人，
    使其受有如聲請意旨所指暨原審所補充之傷勢，所為應予譴
    責：兼衡其素行、犯罪動機、所受刺激、目的、所生危害程
    度非輕，暨其智識程度、家庭經濟狀況、犯後態度，未與告
    訴人達成和（調）解等一切情狀，量處拘役50日，並諭知易
    科罰金之折算標準，顯見原審前揭量刑確已審酌其當時量刑
    上所應參酌之各項情狀，而予以被告在法定本刑內之適當刑
    度，且參以被告於本案傷害犯行時所持之鐵棍，經與燃燒之
    金紙攪拌後，溫度極為灼人，持之傷害他人時危險性甚高，
    原審據以量處拘役50日，顯無過重之情。從而，被告上訴意
    旨請求從輕量刑，予以撤銷改判云云，為無理由，應予駁回
    。
四、末查被告前因妨害風化案件，經臺灣臺北地方法院以82年度
    易字第8154號判決判處有期徒刑6 月確定，於83年4 月15日
    易科罰金執行完畢後之5 年以內，未曾因故意犯罪受有期徒
    刑以上刑之宣告，且其後未再有其他刑事案件前案紀錄，有
    臺灣高等法院被告前案紀錄表1 份在卷可考（見本院卷第23
    頁），是本案確係被告首次侵害他人身體法益之傷害案件，
    其因一時失慮，致罹刑典，堪可認定，復其於本院偵、審中
    坦承犯行，事後亦已與告訴人達成和解，賠償告訴人所受損
    害，信其經本案訴訟程序之教訓後，當知所警惕而無再犯之
    虞，故認就前開所宣告之刑，以暫不執行為適當，爰依刑法
    第74條第1 項第2 款規定宣告緩刑2 年，以啟自新。惟如被
    告於緩刑期間，未能記取教訓，另因犯罪而遭判處刑罰，且
    認有執行刑罰之必要，檢察官自另得聲請撤銷本案緩刑宣告
    ，併此敘明。
據上論斷，應依刑事訴訟法第455 條之1 第1 項、第3 項、第36
8 條、第373 條，刑法第74條第1 項第2 款，判決如主文。
本案經檢察官陳雅詩聲請以簡易判決處刑，檢察官劉家瑜到庭執
行職務。
中    華    民    國   110    年    12    月    1     日
                  刑事第九庭    審判長法  官  何燕蓉
　
                                      法  官  楊展庚
　
                                      法  官  林米慧
上列正本證明與原本無異。
不得上訴。
                                      書記官  林惠敏
中    華    民    國   110    年    12    月    1     日